src/fst/morphology/affixes/adjectives.lexc
! UMLAUT 2 = e(1)-stamme
LEXICON SNAARE2  !----> TWOL
 :snaar   e_ES_EVENNOCOMP2 ;
 :snaerie EVENCOMPONLY     ;
 :sneere  MES              ;
 :snaerie COMP-DIMIN          ;

! UMLAUT 2 = e(1)-stamme, men med en underliggende ie-stamme som bidrar til umlaut  ----> TWOL
LEXICON ORRE2
        :orr  e_E_EVEN     ;
! +Use/NG:urr  e_E_EVEN     ;
 +Use/NG:urre EVENCOMPONLY ;
 +Use/NG:urre MES          ;
!+Err/Orth:orr e_ES_ODDEVEN ; !comment from Aajege, MLK: bør subbes. orresistie? -

! UMLAUT 2 = e(1)-stamme, men med en underliggende ie-stamme som bidrar til umlaut  ----> TWOL
LEXICON NOERE_STOERE2
        :oer   e_E_EVEN ; ! stoere-noere-ebe/emes ?? covered by below
 +Use/NG:oere  EVENCOMPONLY    ;
 +Use/NG:uerie EVENCOMPONLY    ;
 +Use/NG:ööre  MES             ;
!       :oer   e_E_EVEN        ; ! oere-oerebe-oeremes

! UMLAUT 2 = e(1)-stamme, men med en underliggende ie-stamme som bidrar til umlaut  ----> TWOL
LEXICON GISSE2
         :gïss    e_E_EVEN ;
         :gissie  EVENCOMPONLY    ;
         :gissie  MES             ;
 +Err/Orth:gïssie  EVENCOMPONLY    ;
 +Err/Orth:gïssie  MES             ;
         :gïssie  COMP-DIMIN         ;
  +Use/NG:gïssege PRED_0          ;
         :gïsseg  ODDCOMP  ;! eller er dette et annet lemma? jfr. -hke og gabtege ,MLK: Iflg. bergsland 1994, s 116 pkt. 5 er dette en 'særtilfelle (Predikatformen for det meste foreldet)'

! UMLAUT 2 = e(1)-stamme, men med en underliggende ie-stamme som bidrar til umlaut  ----> TWOL
LEXICON GAMTE2
 :te            ATTR_0   ;
 :tege          PRED_0   ;
 :te            PRED_0   ;
 :%>%^DISIMPtie EVENCOMP ;
 :teg           ODDCOMP  ;
 :te            EVENCOMP ;
!+Use/NG:t             NIEJTE   ;

! UMLAUT 2
LEXICON GIEVTE2  ! ----> TWOL
        :gïevt  e_E_EVENNOCOMP1 ;
        :geavte EVENCOMPONLY    ;
 +Use/NG:gievte EVENCOMPONLY    ;
        :gïevte MES             ;
        :gievte COMP-DIMIN         ;
 +Use/NG:geavte COMP-DIMIN         ;

! UMLAUT 2 = e(1)-stamme, men med en underliggende ie-stamme som bidrar til umlaut   ! ----> TWOL
LEXICON TJOEVKES2
 :tjoevke  s_S_ODD      ; ! ODD ikke i LMM, ikke i corp.
 :tjuevkie EVENCOMPONLY ;
 :tjuevkie COMP-DIMIN      ;
 :tjoevke  MES          ;

! UMLAUT 2 = e(1)-stamme, men med en underliggende ie eller a-stamme som bidrar til umlaut  ! ----> TWOL
LEXICON KRUANA2
                :kruan  a_A_EVEN1_NOCOMP ;
         +Use/NG:kruene EVENCOMPONLY     ;
 +Err/Orth:kroene EVENSUPONLY      ;
        +Err/Orth:kruane EVENCOMPONLY     ;
                :kråane EVENCOMP         ;




!**********************************************************
! *SLUTT* KLASSE 2  *SLUTT*   !
! ********************************************************

! *********************************************************
!!! ** KLASSE 3, -s i attributt, vokal i predikativ** !!!
! *********************************************************

!LEXICON e_es_E_ES_EVEN3 ! Utkommentert fordi leksikonet ikkje er i bruk, Trond.
!:e ATTR_0 ;
!+Use/NG:e   PRED_S ;
!    es_E_EVEN3 ;


LEXICON es_E_LUSTE_EVEN3 ! luste
!+Use/NG:e   PRED_S ;
    es_E_EVEN3 ;

LEXICON es_E_EVEN3
!! ## LEXICON `@LEXNAME@`
!! This one gives EVEN Comparation, and -s in attributt and wowel in predikativ, which gives EVEN-COMP.
!! ```
        :e ATTR_S      ; !!= @CODE@
   +Sg:  NIEJTE_SG ;
 !  +Sg:  NIEJTESGOBL ;
   +Pl:  NIEJTE_PL   ;
        NIEJTEREST  ;
! +Use/NG:e PRED_S      ; !avl. eller spr.utv.
        :e EVENCOMP    ; !!= @CODE@
!! ```

LEXICON as_oes_A_OE_EVEN3
!! ## LEXICON `@LEXNAME@`
!! This one gives EVEN Comparation, and -s in attributt and wowel in predikativ, which gives EVEN-COMP.
!! ```
      +Use/NG:a  ATTR_S      ; !!= @CODE@
             :oe ATTR_S      ; !!= @CODE@
 +Sg+Use/NG:   MAANASGNOM  ;
    +Use/NG:   MAANAOBL    ;
    +Sg+Nom:oe FINAL1      ;
              N_OE_OBL    ;
             :oe EVENCOMP_oe ; !!= @CODE@
      +Use/NG:a  EVENCOMP    ; !!= @CODE@
!! ```

LEXICON oeh_ah_OE_A_EVEN3 ! Bergsland tar feil her! -attributt -h, må ha en ODDCASE! denne klassen er ikke mulig! Lar den likevel stå slik foreløpig, da den er dokumentert slik i Bergsland/Magga ordbok.
!mårroeh eller laabjoeh - laabja/laabjoe/mårroe går ikke, men derimot mårroes -mårroe EVEN, og mårroeh -mårroeh ODDCASE
!! ## LEXICON `@LEXNAME@`
!! This one gives EVEN Comparation, and -s in attributt and wowel in predikativ, which gives EVEN-COMP.
!! ```
        :oe ATTR_H      ; !!= @CODE@
 +Use/NG:a  ATTR_H      ; !!= @CODE@
            N_OE        ; !!= @CODE@
 +Use/NG:   MAANA       ; !!= @CODE@
        :oe EVENCOMP_oe ; !!= @CODE@
 +Use/NG:e  EVENCOMP    ; !!= @CODE@
!! ```

LEXICON ies_IE_EVEN3
!! ## LEXICON `@LEXNAME@`
!! This one gives EVEN Comparation, and -s in attributt and wowel in predikativ, which gives EVEN-COMP.
!! ```
   :ie ATTR_S     ; !!= @CODE@
    N_IE_FORMS ; !!= @CODE@
   :ie EVENCOMP   ; !!= @CODE@
!! ```

LEXICON ies_IE_EVEN3NOCOMP
!! ## LEXICON `@LEXNAME@`
!! This one gives EVEN Comparation, and -s in attributt and wowel in predikativ.
!! ```
   :ie ATTR_S     ; !!= @CODE@
    N_IE_FORMS ; !!= @CODE@
!! ```

!AVLEDNINGSLEKSIKONET -s i prediaktiv
! Avlednigsleksikon til ies-stammevokalgruppen - s  ---->   går til klasse 1 som har ies-ies i attr/pred.
LEXICON ies_IES_IE_EVEN3  ! Attr=s, Pred. = s jih Ø, Comp jih caese= even (ebe/emes/esne)
   :ie ATTR_S     ;
    A_IE_FORMS ;
   :ie EVENCOMP   ;


LEXICON A_IE_FORMS ! similar to N_IE_FORMS, except that +Sg+Nom is -ies, with alternative -ie
                 +Sg+Nom:ie%>s        FINAL1            ; ! Avlednings-s og/eller språkutvikling
          +Sg+Nom+Use/NG:ie           FINAL1            ;
                     +Sg:             N_IE_SG_OBL       ;
                     +Pl:             N_IE_PL           ;
                                      N_IE_ESS          ;
              +Cmp/SgNom:ie           R                 ;
              +Cmp/SgGen:ie%>n        R                 ;
        +Cmp/PlGen+NoUml:ie%>j        R                 ;
          +Cmp/PlGen+Uml:%>%^iUMLi    R                 ;
       +Der1+Der/Dimin+N:%^aLATUS%»tj GÅATETJE          ;
 +Der1+Der/ijes+A+Sg+Nom:%»%^1UMLijes FINAL1            ;
          +Der1+Der/ijes+A:%»%^1UMLijes ATTR_0            ;
          +Der1+Der/ijes+A:%»%^1UMLij   ODDCOMP           ;
           +Der2+Der/Car+A:%»eht        hts_HTS_ODDNOCOMP ;




! Avlednigsleksikon til ies-stammevokalgruppen - s  ---->   går til klasse 1 som har ies-ies i attr/pred.
LEXICON ies_IES_IE_EVEN3NOCOMP  ! Attr=s, Pred. = s jih Ø, Comp jih caese= even (ebe/emes/esne)
                 :ie  ATTR_S     ;
                   N_IE_FORMS ;
 +Sg+Nom+Use/NG:ies FINAL1     ;
     +Cmp/SgNom:ies R          ;


! *********************************************************************
!!! SLUTT:  KLASSE 3, -s i attributt, vokal i predikativ     SLUTT  !!!
! *********************************************************************



! **************************
! ** Tidligere "KLASSE 4" = ATTR/ADVERB
! **************************


LEXICON asATTR_anADVERB
!! # UMLAUT LEXICON @LEXNAME@
!! These 6 adjectives is in the 4. group of the southsámi adjectives, the group
!! which contains all umlaut-adjectives. Theese adjectives whivh have -as  as
!! attributeform and an as predicativeform, is south-southsámi adjectives, and
!! they dont have any comparation.
!! This group which covers the ies - an/ as-an and oes-an + umlaut change, is a
!! small undergruppe of the 4.group
!! ```
  +A:a  ATTR_S   ; !!= @CODE@
! +A:a  PRED_AN  ; !!= @CODE@
!  :an adv      ;
  +A:a  MAANAOBL ;
!! ```
