src/fst/morphology/stems/adjectives.lexc
LEXICON Adjective
aelmies+A:aelm ies_IE_EVEN3 ; ! Klasse 3
aevhkies+A:aevhk ies_IE_EVEN3 ; ! Klasse 3
baetjkies+A:baetjk ies_IE_EVEN3 ; ! Klasse 3 ! ! Klasse 3 baetjkebe, baetjkemes
buesjies+A+CmpN/SgN+CmpN/SgG+CmpN/PlG:buesj ies_IE_EVEN3 ; ! Klasse 3
båarhtoes+v2+A:båarht as_oes_A_OE_EVEN3 ; !from adj-file, Komp+ båarhtobe, båarhtomes ! Klasse 3
bårras+v2:bårr asATTR_anADVERB ; !
bööntes+A+CmpN/SgN+CmpN/SgG+CmpN/PlG:böönt es_E_EVEN3 ; !Attr=bööntes, pred=böönte (system 3)
dakngas:dakng asATTR_anADVERB ; ! substantiv er dikngie
duasmas+CmpN/SgN+CmpN/SgG+CmpN/PlG:duasm asATTR_anADVERB ;
duasvas+CmpN/SgN+CmpN/SgG+CmpN/PlG:duasv asATTR_anADVERB ;
ejties+A:ejt ies_IE_EVEN3 ; ! Klasse 3
faajkes+A+CmpN/SgN+CmpN/SgG+CmpN/PlG:faajk es_E_EVEN3 ; ! ie-som stamme +faejkies
faavroes+A+CmpN/SgN+CmpN/SgG+CmpN/PlG:faavr as_oes_A_OE_EVEN3 ; !EVENCOMP AND CASE
flueries+A:fluer ies_IES_IE_EVEN3 ; ! Klasse 3 ! ! Klasse 3men også pred = flueresne(innesiv), men da en momentan betydning
fraskoes+A+CmpN/SgN+CmpN/SgG+CmpN/PlG:frask as_oes_A_OE_EVEN3 ; !SOUTH!
friskies+v1+A+CmpN/SgN+CmpN/SgG+CmpN/PlG:frisk ies_IES_IE_EVEN3 ; ! Klasse 3
friskies+v2+A:frisk es_E_EVEN3 ;
gabte+v1+A:gab GAMTE2 ; ! gabtegåbpoe - pred også+ gamtege
gamte+v1+A:gam GAMTE2 ; !
geamhpes+A+CmpN/SgN+CmpN/SgG+CmpN/PlG:geamhp es_E_EVEN3 ; !
gebties+A:gebt ies_IE_EVEN3 ; ! Klasse 3
gierhmies+A:gierhm ies_IE_EVEN3 ; ! Klasse 3
gåersies+A:gåers ies_IE_EVEN3 ;
gïevte+A: GIEVTE2 ; !LA ! hvorfor et eget leksikon for GIEVTE?
gïsse+A: GISSE2 ; !UMLAUT COMP+ gïsse- gissebe-gissemes (fra mörk î til lys i) ! e(1)-st. !LA
hearhkoes+A:hearhk as_oes_A_OE_EVEN3 ;
hearskoes+A:hearsk as_oes_A_OE_EVEN3 ;
hudkies+A:hudk ies_IES_IE_EVEN3 ; ! Klasse 3
humhkies+A:humhk ies_IES_IE_EVEN3 ; ! Klasse 3
håmhpoes+A+CmpN/SgN+CmpN/SgG+CmpN/PlG:håmhp as_oes_A_OE_EVEN3 ;
jåeskies+A:jåesk ies_IE_EVEN3 ; ! Klasse 3
klaeries+A:klaer ies_IES_IE_EVEN3 ; ! Klasse 3
kraevies+A:kraev ies_IES_IE_EVEN3 ; ! Klasse 3
kruana+A: KRUANA2 ; ! kruonemes !LA! -ie-stamme! kruana-kruenebe-kroenemes
laabjoeh+v5+A:laabj oeh_ah_OE_A_EVEN3 ; ! ! laabja= substantiv laabjoeh (Northsouthsámi) laabjah(Southsouthsámi) ! GÅR IKKE!
laabjoeh+v7+A:laabj as_oes_A_OE_EVEN3 ;
laemies+A+CmpN/SgN+CmpN/SgG+CmpN/PlG:laem ies_IES_IE_EVEN3NOCOMP ;
lastekruana+A:laste KRUANA2 ; ! likestavelsesstamme
leavhmas+A+CmpN/SgN+CmpN/SgG+CmpN/PlG:leavhm as_oes_A_OE_EVEN3 ;
liehties+A:lieht ies_IES_IE_EVEN3 ;
luevlies+A:luevl ies_IE_EVEN3 ; ! Klasse 3 ! ! Klasse 3LA
muerhkies+A:muerhk ies_IE_EVEN3 ; ! Klasse 3
måasas+A:måas as_oes_A_OE_EVEN3 ;
målfoes+v1+A+CmpN/SgN+CmpN/SgG+CmpN/PlG:målf as_oes_A_OE_EVEN3 ;
målfoes+v2+A+CmpN/SgN+CmpN/SgG+CmpN/PlG:malf as_oes_A_OE_EVEN3 ;
mårroeh+v2+A:mårr oeh_ah_OE_A_EVEN3 ; ! Bergsland tar feil, attributt -h, må ha en ODDCASE!
mïevres+A:mïevr es_E_EVEN3 ;
mïrhkekruana+A:mïrhke KRUANA2 ; !
noere+A+CmpN/SgN+CmpN/SgG+CmpN/PlG:n NOERE_STOERE2 ;
nuekies+A:nuek ies_IE_EVEN3 ;
nåejties+A+CmpN/SgN+CmpN/SgG+CmpN/PlG:nåejt ies_IE_EVEN3NOCOMP ;
orre+A: ORRE2 ; !LA
ovåehpies+A:ov#åehp ies_IE_EVEN3NOCOMP ; ! corp
raejnies+A+CmpN/SgN+CmpN/SgG+CmpN/PlG:raejn ies_IE_EVEN3 ; ! Klasse 3
saajnes+A:saajn es_E_EVEN3 ; !sjekk opp om denne går
samskoes:samsk asATTR_anADVERB ; !
seejnes+A:seejn es_E_EVEN3 ;
sjiepsies+A:sjieps ies_IES_IE_EVEN3 ;
sjiepsjies+A:sjiepsj ies_IES_IE_EVEN3 ;
skaejlies+A:skaejl ies_IE_EVEN3 ; ! Klasse 3
skaepies+A:skaep ies_IES_IE_EVEN3 ; ! Klasse 3
snaare+A: SNAARE2 ; !LA
snartjas:snartj asATTR_anADVERB ; !
stoere+A:st NOERE_STOERE2 ;
striehkies+A:striehk ies_IES_IE_EVEN3 ;
striengkies+A+CmpN/SgN+CmpN/SgG+CmpN/PlG:striengk ies_IES_IE_EVEN3 ; ! Klasse 3
strijdies+A:strijd ies_IE_EVEN3 ; ! Klasse 3
sudties+A:sudt ies_IE_EVEN3NOCOMP ;
tjaerries+A:tjaerr ies_IES_IE_EVEN3 ; ! Klasse 3
tjiehties+A:tjieht ies_IES_IE_EVEN3 ; ! Klasse 3 ! ! Klasse 3SOUTH
tjoevkes+A: TJOEVKES2 ; !LA
tjuerpies+A+CmpN/SgN+CmpN/SgG+CmpN/PlG:tjuerp ies_IE_EVEN3 ; ! Klasse 3
lustes+A:lust es_E_LUSTE_EVEN3 ;
tsåatskes+A+Err/Orth:tsåatk es_E_LUSTE_EVEN3 ;
tsåatskes+A:tsåatsk es_E_LUSTE_EVEN3 ; ! Klasse 3
vaaneraedties+A:vaane#raedt ies_IE_EVEN3NOCOMP ;
vesties+A+CmpN/SgN+CmpN/SgG+CmpN/PlG:vest ies_IE_EVEN3 ; ! Klasse 3
viejhkies+A:viejhk ies_IES_IE_EVEN3 ; ! Klasse 3
vijdies+A:vijd ies_IES_IE_EVEN3 ; ! Klasse 3
vijries+A:vijr ies_IES_IE_EVEN3 ; !vijrebe
væssjas+A:væssj as_oes_A_OE_EVEN3 ; !væssja=substantiv
åajvoeh+A:åajv as_oes_A_OE_EVEN3 ; ! åajvebe, åajvemes, EVENCASE and EVENCOMP
åavroes+A:åavr as_oes_A_OE_EVEN3 ;
åerpies+A:åerp ies_IE_EVEN3 ; ! Klasse 3
